# 求问陈版，关于通过多次交换交易实现同一控制下的企业合并的问题

提问人：EdwardGrieg 时间：2016-10-10 13:00:06
我有两个问题： 1.为什么通过多次交换交易实现同一控制下的企业合并在个别报表中的会计处理 以 为新取得受资企业股权所付出对价的公允价值 作为实现同一控制下的企业合并付出对价的一部分，而不将 为新取得受资企业股权所付出对价的账面价值 作为实现同一控制下的企业合并付出对价的一部分。换句话说，为什么 准则认为 通过多次交换交易实现的同一控制下的企业合并 以 原持有的受资企业股权 和 新取得的受资企业的股权 作为合并对价，而不是 以 原持有的受资企业股权 和 为新取得股权支付的对价 作为合并对价？ 2.合并报表中 将原持有的 以权益法进行后续计量的 长期股权投资 实现的损益 转入 其他综合收益的目的是什么？OCI的转移得以理解，OCI所依附的原长期股权投资以作为对价付出，那么其必然应转入相应的损益。就是这个与原长投相关的 损益 也要转移，真是叫人恼火。 谢谢陈版

回答人：chenyiwei
1 、《企业会计准则第 2 号——长期股权投资（ 2014 年修订）》的应用指南中已经修改了该说法，请以修订后准则的应用指南为准。
2 、“合并报表中 将原持有的 以权益法进行后续计量的 长期股权投资 实现的损益 转入 其他综合收益”是指什么？出处是哪里？

提问人：EdwardGrieg 时间：2016-10-14 21:49:25
你好，陈版。 我专门看了你所 所编的针对CAS2的说明（http://wenku.baidu.com/link?url= ... ltRFcbGavvhK2uTo9WC），但没有找到金融资产或对联营、合营企业的投资转换为 同一控制下的企业合并的情况，还请您告诉我现在这种情况是怎么处理的？ 另：第二个问题的出处在 2015 注册会计师教材P461.原文是这样的：多次交易分步实现的统一控制下的企业合并，合并日原所持股权采用权益法核算、按被投资单位实现净利润和原持股比例计算确认的损益、其他综合收益，以及其他净资产变动部分，在合并财务报表中予以重回，即冲回原权益法下确认的损益和其他综合收益，并转入资本公积。 在问个新问题吧，我很奇怪为什么对子公司的权益性投资在转变为对联营、合营企业的股权投资时，会对剩余股权投资进行追溯调整？而不是在合并报表中将剩余股权投资视作重新取得？
追溯调整的结果是我们认为在原合并日，我们认为出资企业取得的并非是对子公司的股权投资，而是以成本法进行后续计量的金融资产和对合营、联营企业的投资。这样的目的是什么？而且这个“对合营、联营企业的投资”似乎是个很敏感的资产，再由持有待售转回的情况下，我们也要求追溯调整。这个资产有什么特别的么？其他股权投资好像就不想他一样事多。 一共五个问题，有点多。麻烦您了 谢谢陈版

回答人：chenyiwei
1 、请查阅准则应用指南。 2 、追溯调整的做法确实比较奇怪，不符合一般原理。